【裁判字號】    96,抗,1067
【裁判日期】    970108
【裁判案由】    聲明異議
【裁判全文】
臺灣高等法院臺中分院刑事裁定          96年度抗字第1067號
抗  告  人
即  自訴人  甲○○
上列抗告人因聲請異議案件，不服台灣台中地方法院中華民國96
年11月6日裁定（96年度聲字第3275號），提起抗告，本院裁定
如下：
    主  文
抗告駁回。
    理  由
一、抗告意旨略以：
  (一)法院應依兩造之聲請，就判決確定後之執行階段，就執行檢
    察官指揮當否准兩造當事人向法院異議，聲請法院撤銷不當
    指揮。
  (二)原裁定認定非常上訴意見等係檢察官及檢察總長職權，法院
    無權置喙，似有妄自菲薄之嫌，應糾正檢察官指揮不當之權
    責。
  (三)執行檢察官負有檢驗及查核判決有無違背法令或再審法定理
    由及糾正誤判及枉法裁判之權責，而法官即負有審查執行檢
    察官之查核有無不當之使命；亦即執行檢察官就不受理或無
    罪判決案未提出有判決違背法令或再審意見書等，即應因訴
    訟兩造之聲請而調卷審查以及指出執行檢察官未提起公訴之
    缺失，並撤銷之。
二、經查：
  (一)按自訴案件之判決書，應送達於該管檢察官，檢察官接受不
    受理或管轄錯誤之判決書後，認為應提起公訴者，應即開始
    或續行偵查，刑事訴訟法第336條定有明文。又判決確定後
    ，發見該案件之審判係違背法令者，最高法院檢察署檢察總
    長得向最高法院提起非常上訴；另檢察官發見有前條情形者
    ，應具意見書將該案卷宗及證物送交最高法院檢察署檢察總
    長，聲請提起非常上訴，刑事訴訟法第441條、第442 條亦
    有明定。綜觀上開條文可知，不論是對於諭知不受理或管轄
    錯誤之自訴案件開始或續行偵查，以及對於確定判決提起非
    常上訴，或聲請提起非常上訴，均分別專屬於檢察官或檢察
    總長之職權。抗告人如認檢察官對於自訴案件經諭知不受理
    後，未依職權開始或續行偵查，以及對於確定判決未提起或
    聲請提起非常上訴係不當者，應向職司此項職掌之檢察機關
    聲請，而非向法院聲明異議。
  (二)受刑人或其法定代理人或配偶，以檢察官執行指揮為不當者
    ，得向諭知該裁判之法院聲明異議，刑事訴訟法第484條定
    有明文。是得向法院聲明異議者，以受刑人或其法定代理人
    或配偶為限。前開自訴案件，雖經原審法院分別以85年度自
    更字第4號、85年度自更二字第34號諭知不受理判決確定在
    案，惟抗告人並非該案件之受刑人、或其法定代理人、或配
    偶，與前揭得聲明異議之要件亦不符合。
三、原審法院以前開理由，駁回抗告人之異議，於法並無違背，
    本件抗告為無理由，應予駁回。
四、據上論結，應依刑事訴訟法第412條，裁定如主文。
中     華     民     國    97    年   1    月   8    日
            刑事第四庭    審判長法  官  洪  耀  宗
                                法  官  江  德  千
                                法  官  劉  登  俊
上列正本證明與原本無異。
如不服本裁定，應於裁定送達後五日內向本院提出抗告書狀（須
附繕本）。
                                書記官  粘  銘  環
中    華    民    國    97    年    1     月    8     日


司法院資訊處製作；財團法人民間司法改革基金會備份。
